【裁判字號】    94,訴,2901
【裁判日期】    950316
【裁判案由】    毒品危害防制條例
【裁判全文】
臺灣板橋地方法院刑事判決              94年度訴字第2901號
公  訴  人  臺灣板橋地方法院檢察署檢察官
被      告  甲○○
                      樓
上列被告因違反毒品危害防制條例案件，經檢察官提起公訴（94
年度毒偵字第6709號），本院合議庭裁定依簡式審判程序審理，
本院判決如下：
    主  文
甲○○施用第一級毒品，累犯，處有期徒刑柒月；又施用第二級
毒品，累犯，處有期徒刑月。應執行有期徒刑捌月。
    事  實
一、甲○○前因施用毒品案件，經本院以89年度毒聲字第6209號
    裁定送觀察、勒戒後，認無繼續施用毒品之傾向，於民國89
    年11月14日釋放出所，經臺灣板橋地方法院檢察署檢察官於
    89年11月14日以89年度毒偵字第6885號為不起訴處分確定。
    復因施用毒品案件，經本院以92年度毒聲字第1824號裁定送
    觀察、勒戒後，認有繼續施用毒品之傾向，再經本院以92年
    度毒聲字第2085號裁定令入戒治處所施以強制戒治一年，嗣
    於93年1 月9 日出所（此係因毒品危害防制條例修正後之規
    定而出所，並非係屬於執行完畢後之出所），並經本院以92
    年度訴字第1984號判決判處有期徒刑七月確定，於93年8 月
    4 日執行完畢（於本件構成累犯）。詎其不知悔改，並未戒
    斷毒癮，，復基於分別施用第一級毒品海洛因與第二級毒品
    安非他命之犯意，於前受勒戒處分執行完畢（89年11月14日
    ）後五年內之94年9 月19日，在臺北縣樹林市○○路○ 段75
    巷11弄46號5 樓住處，分別施用海洛因與安非他命，嗣為警
    於94年9 月20日下午8 時20分許，在上址臺北縣樹林市○○
    路○ 段75巷11弄46號5 樓處查獲。
二、案經臺北縣政府警察局樹林分局報告臺灣板橋地方法院檢察
    署檢察官偵查起訴。
    理  由
一、訊據被告甲○○對於上揭犯罪事實均坦承不諱。再被告為警
    於94年9 月20日下午8 時55分許採尿送驗結果，其尿液呈安
    非他命類與鴉片類陽性反應（按施用海洛因經水解後呈鴉片
    類陽性反應）等情，此有臺灣檢驗科技股份有限公司出具之
    濫用藥物尿液檢驗報告一紙附卷可稽（見偵查卷第10頁）。
    參以，被告前因施用毒品案件，經本院以89年度毒聲字第62
    09號裁定送觀察、勒戒後，認無繼續施用毒品之傾向，於89
    年11月14日釋放出所，經臺灣板橋地方法院檢察署檢察官於
    89年11月14日以89年度毒偵字第6885號為不起訴處分確定。
    復因施用毒品案件，經本院以92年度毒聲字第1824號裁定送
    觀察、勒戒後，認有繼續施用毒品之傾向，再經本院以92年
    度毒聲字第2085號裁定令入戒治處所施以強制戒治一年，嗣
    於93年1 月9 日出所（此係因毒品危害防制條例修正後之規
    定而出所，並非係屬於執行完畢後之出所），並經本院以92
    年度訴字第1984號判決判處有期徒刑七月確定，於93年8 月
    4 日執行完畢等情，復有臺灣高等法院被告前案紀錄表一件
    在卷足參。事證明確，被告犯行堪以認定，應予依法論科。
二、查海洛因與安非他命分別屬於毒品危害防制條例第2 條2 項
    第1 款、第2 款所列之第一級、第二級毒品，故核被告所為
    ，係犯毒品危害防制條例第10條第1 項之施用第一級毒品罪
    與第2 項之施用第二級毒品罪。又被告施用海洛因與安非他
    命前後非法持有海洛因與安非他命之低度行為，應為施用之
    高度行為所吸收，僅論以施用之高度行為。再被告係分別施
    用海洛因與安非他命，則被告所犯之上開施用第一級毒品罪
    與施用第二級毒品罪，犯意各別，罪名亦異，應予分論併罰
    。查被告前因施用毒品案件，經本院以89年度毒聲字第6209
    號裁定送觀察、勒戒後，認無繼續施用毒品之傾向，於89年
    11月14日釋放出所，經臺灣板橋地方法院檢察署檢察官於89
    年11月14日以89年度毒偵字第6885號為不起訴處分確定。復
    因施用毒品案件，經本院以92年度毒聲字第1824號裁定送觀
    察、勒戒後，認有繼續施用毒品之傾向，再經本院以92年度
    毒聲字第2085號裁定令入戒治處所施以強制戒治一年，嗣於
    93年1 月9 日出所（此係因毒品危害防制條例修正後之規定
    而出所，並非係屬於執行完畢後之出所），並經本院以92年
    度訴字第1984號判決判處有期徒刑七月確定，於93年8 月4
    日執行完畢等情，此有卷附臺灣高等法院被告前案紀錄表可
    稽，其於五年之內，再犯有期徒刑以上之本罪，為累犯，應
    依刑法第47條之規定加重其刑。爰審酌被告再度違反禁令，
    非法施用足以導致精神障礙及生命危險之毒品，危害身心甚
    鉅，且施用毒品後可能做出危害他人或社會之衝動行為，惟
    被告犯罪後坦承犯行，態度良好，且其具體請求本院判處如
    主文所示之刑度等一切情狀，量處被告如主文所示之刑，並
    定其應執行刑，以資懲儆。
三、末按「除被告所犯為死刑、無期徒刑、最輕本刑為三年以上
    有期徒刑之罪或高等法院管轄第一審案件者外，於前條第一
    項程序進行中，被告先就被訴事實為有罪之陳述時，審判長
    得告知被告簡式審判程序之旨，並聽取當事人、代理人、辯
    護人及輔佐人之意見後，裁定進行簡式審判程序。」刑事訴
    訟法第273 條之1 第1 項定有明文。查本件被告所犯上開施
    用毒品之罪，非最輕本刑為三年以上有期徒刑之罪，且被告
    於本院95年3 月2 日審判程序進行中，復就被訴之事實為有
    罪之陳述，經告知被告簡式審判程序之旨，被告及公訴人對
    於本件改依簡式審判程序審理亦均表示無意見，本院即依前
    揭刑事訴訟法規定，裁定本件進行簡式審判程序，末此敘明
    。
據上論斷，應依刑事訴訟法第299 條第1 項前段、第273 條之1
第1 項，毒品危害防制條例第10條第1 項、第2 項，刑法第11條
前段、第47條、第51條第5 款，判決如主文。
本案經檢察官徐名駒到庭執行職務。
中    華    民    國    95    年    3     月    16    日
                  刑事第四庭   法  官  許必奇
以上正本證明與原本無異。
如不服本判決，應於判決送達後10日內，向本院提出上訴狀。
                               書記官  金和國
中    華    民    國    95    年    3     月    16    日
附錄：
毒品危害防制條例第10條：
施用第一級毒品者，處 6 月以上 5 年以下有期徒刑。
施用第二級毒品者，處 3 年以下有期徒刑。


司法院資訊處製作；財團法人民間司法改革基金會備份。
